【裁判字號】    99,易緝,354
【裁判日期】    991115
【裁判案由】    竊盜
【裁判全文】
臺灣臺中地方法院刑事判決             99年度易緝字第354號
公  訴  人  臺灣臺中地方法院檢察署檢察官
被      告  甲○○
上列被告因竊盜案件，經檢察官提起公訴（99年度偵字第12746
號），被告於本院審理時就被訴事實為有罪之陳述，經本院當庭
裁定改行簡式審判程序，判決如下：
    主    文
甲○○共同踰越安全設備竊盜，累犯，處有期徒刑陸月，如易科
罰金，以新臺幣壹仟元折算壹日。
    犯罪事實
一、甲○○曾犯恐嚇取財、妨害公務等罪，先後經法院分別判處
    有期徒刑3年6月、5月，並定應執行刑為3年10月確定，於民
    國94年6 月28日執行完畢。詎甲○○不知悔改，與江家驊（
    經本院以99年度易字第2130號判處有期徒刑7 月確定）共同
    基於意圖為自己不法所有之犯意聯絡，於99年5月11日凌晨1
    時許，江家驊駕駛車牌號碼4370－ZD號自小貨車搭載甲○○
    ，至臺中縣清水鎮○○路175之9號旁空地，由甲○○踰越以
    鐵架組成之柵欄之安全設備，徒手竊取丙○○所有之鐵製鷹
    架18支、鐵梯2組及鐵條1批（共計價值約新臺幣8800元），
    江家驊則在柵欄外接應甲○○，將所竊取之上開財物搬至上
    開自小貨車上，於同日凌晨1 時30分許，欲駕車離去時，適
    遇臺中縣警察局清水分局大秀派出所警察李世隆、丁○○駕
    駛巡邏車行經該地，但未發現竊盜犯行，然甲○○、江家驊
    畏罪心虛，駕車加速逃逸，警察李世隆、丁○○發覺可疑而
    在後追趕，旋在臺中縣清水鎮○○道路上將甲○○江、家驊
    攔檢，甲○○於遭警察攔檢後，在未經有偵查權之機關或公
    務員發覺為犯嫌前，向在場之警察李世隆、丁○○承認竊盜
    犯行，不逃避裁判而自首。
二、案經丙○○訴由臺中縣警察局清水分局報告臺灣臺中地方法
    院檢察署檢察官偵查起訴。
    理    由
一、按除被告所犯為死刑、無期徒刑、最輕本刑為3 年以上有期
    徒刑之罪或高等法院管轄第一審案件者外，於刑事訴訟法第
    273條第1項程序進行中，被告先就被訴事實為有罪之陳述時
    ，審判長得告知被告簡式審判程序之旨，並聽取當事人、代
    理人、辯護人及輔佐人之意見後，裁定進行簡式審判程序；
    除簡式審判程序及簡易程序案件外，第一審應行合議審判，
    刑事訴訟法第273之1條第1項、第284條之1 分別定有明文。
    查本案被告甲○○所犯加重竊盜罪係死刑、無期徒刑、最輕
    本刑為3 年以上有期徒刑或高等法院管轄第一審案件以外之
    罪，並於本院審理時就被訴事實為有罪之陳述，本院依前揭
    規定，裁定改由行簡式審判程序。又簡式審判程序之證據調
    查，依刑事訴訟法第273條之2規定，不受同法第159條第1項
    審判外陳述排除之限制，再被告對於本案以下所引之各項證
    據，均同意作為證據（見本院卷第71頁），故本案所列之各
    項證據，自得作為證據，合先敘明。
二、上開犯罪事實，業據被告甲○○於警詢時、偵查及本院審理
    時坦承不諱，核與共同被告江家驊於警詢時、偵查及本院審
    理時供述相符，並經被告即告訴人丙○○於警詢及本院審理
    時證述甚詳，復有贓物認領保管單1份、刑案現場測繪圖1份
    、現場及竊取物品照片5 張附卷可稽，足認被告甲○○之自
    白與事實相符，應堪採信。故本案事證明確，被告甲○○犯
    行，堪予認定。
三、按刑法第321條第1項第2 款所指之「安全設備」，係指依社
    會通常觀念，與「門扇」、「牆垣」性質相類而同具防盜效
    用之設備。查在臺中縣清水鎮○○路175之9號旁空地，告訴
    人丙○○在出入口，係以鐵架組成之柵欄作為防閑之安全設
    備一情，業據證人丙○○於本院審理時證述在卷（見本院99
    年度易字第2130號卷第32頁），並有現場照片1 張足憑，是
    該柵欄之性質因具防閑效果，核屬安全設備（臺灣高等法院
    98年度上易字第691 號刑事判決參照）。故核被告甲○○所
    為，係犯刑法第321條第1項第2 款之踰越安全設備竊盜罪。
    被告甲○○與共同被告江家驊2 人間有犯意聯絡與行為分擔
    ，為共同正犯。又被告甲○○曾犯恐嚇取財、妨害公務等罪
    ，先後經法院分別判處有期徒刑3 年6月、5月，並定應執行
    刑為3年10月確定，於94年6月28日執行完畢，有臺灣高等法
    院被告前案紀錄表在卷可按，其受有期徒刑之執行完畢後，
    5 年以內故意再犯有期徒刑以上之本罪，為累犯，應依刑法
    第47條第1 項規定加重其刑。又被告甲○○於遭警察攔檢後
    ，在未經有偵查權之機關或公務員發覺為犯嫌前，向在場之
    警察李世隆、丁○○承認竊盜犯行，業據被告即本案承辦員
    警丁○○於本院審理時證述在卷（見本院卷第70至71頁），
    堪認被告甲○○係對於未發覺之罪自首而受裁判，應依刑法
    第62條前段規定減輕其刑，並依法先加後減之。爰審酌被告
    甲○○就本件爰審酌被告之素行及犯罪之動機、手段、目的
    ，所生危害，犯罪之情節，犯後坦承犯行之態度等一切情狀
    ，量處如主文所示之刑。
據上論斷，應依刑事訴訟法第273條之1第1項、第299條第1 項前
段，刑法第28條、第321條第1項第2款，第47條第1項、第62條前
段，判決如主文。
本案經檢察官乙○○到庭執行職務
中    華    民    國    99    年    11    月    15    日
                  刑事第九庭    法  官  楊文廣
以上正本證明與原本無異。
如不服本判決應於收受判決後10日內向本院提出上訴書狀，並應
敘述具體理由；其未敘述上訴理由者，應於上訴期間屆滿後20日
內向本院補提理由書（均須按他造當事人之人數附繕本）「切勿
逕送上級法院」。
                                書記官  陳靖騰
中    華    民    國    99    年    11    月    15    日
附錄論罪科刑法條
刑法第321條第1項：
犯竊盜罪而有左列情形之一者，處六月以上、五年以下有期徒刑
：
一、於夜間侵入住宅或有人居住之建築物、船艦或隱匿其內而犯
    之者。
二、毀越門扇、牆垣或其他安全設備而犯之者。
三、攜帶兇器而犯之者。
四、結夥三人以上而犯之者。
五、乘火災、水災或其他災害之際而犯之者。
六、在車站或埠頭而犯之者。

司法院資訊處製作；財團法人民間司法改革基金會備份。
